【裁判字號】    98,交抗,227
【裁判日期】    980508
【裁判案由】    聲明異議
【裁判全文】
臺灣高等法院高雄分院刑事裁定         98年度交抗字第227號
抗告人即
受處分人    甲○○
上列抗告人因違反道路交通管理處罰條例聲明異議案件，不服臺
灣高雄地方法院中華民國98年4 月10日裁定（98年度交聲字第
266 號；原處分案號：高監自裁字裁第80－BB0000000 號），提
起抗告，本院裁定如下：
    主  文
抗告駁回。
    理  由
一、抗告意旨略以：抗告人即受處分人甲○○（下稱受處分人）
    ，於民國97年11月17日10時52分駕駛車號6160-MF 汽車，在
    高雄市○○○路、正義路口，因未停等紅燈而遭拍照舉發，
    然異議人係因後方車輛緊跟而行，異議人情急之下慢速越過
    停止線，並非「闖紅燈」，為此聲明異議，請求撤銷原處分
    ，惟原審未察而駁回異議，爰提起抗告云云。
二、按汽車駕駛人，行經有燈光號誌管制之交岔路口闖紅燈者，
    處1,800 元以上5,400 元以下罰鍰，並記違規點數3 點，道
    路交通管理處罰條例第53條第1 項及第63條第1 項第3款 分
    別定有明文。
三、經查：
  (一)受處分人於97年11月17日10時52分，駕駛車號6160-MF 汽車
    ，行經高雄市○○○路、正義路口之有燈光號誌管制之交岔
    路口，於紅燈號誌時超越停止線之事實，業為受處分人所是
    認，且有設置於該路口之照相系統之採證照片2 張、舉發違
    反道路交通管理事件通知單及裁決書各1 份在卷可憑，此部
    分事實，自堪認定。
  (二)依據上開卷附逕行舉發採證照片2 張及照片上方之數據觀之
    ：於該路口號誌已轉為紅燈2 秒時，本件受處分人駕駛之自
    用小客後輪已跨越該路口之停止線，且於該路口號誌轉紅燈
    後3 秒時，該輛自用小客後輪已越過行人穿越道，而以時速
    47公里進入道路銜接路段，且後方並無車輛緊跟之情形，此
    有採證照片2 張及高雄市政府98年1 月1 日高市警交三字第
    09 70034425 函在卷可參。準此，本件受處分人駕駛自用小
    客車於紅燈後2 秒後輪已越過行人穿越道，且紅燈後3 秒猶
    以時速47公里進入道路銜接路段，並無因後車緊跟情急下慢
    速越過停止線之情事；況我國交通法規亦無因後車緊跟而可
    闖紅燈之免責規定。受處分人上開辯詞，均與事理不合，自
    無足採信。
四、綜上所述，受處分人於上述時、地，駕車行經有燈光號誌管
    制之交岔路口闖紅燈之違規事實既可認定，則原處分機關依
    道路交通管理處罰條例第53條第1 項及第63條第1 項第3 款
    等規定，裁處受處分人罰鍰2,700 元，並記違規點數3 點，
    於法並無違誤，量罰亦屬妥適。本件受處分人確有如舉發違
    反道路交通管理事件通知單所載之違規事實，則原處分機關
    據以援引上開規定，依法裁處，並無不合，原審亦因而駁回
    受處分人之異議，其認事用法核無違誤。受處分人猶執前詞
    ，提起抗告，指摘原裁定不當，為無理由，應予駁回。
據上論結，應依刑事訴訟法第412 條，裁定如主文。
中    華    民    國    98    年     5     月    8    日
                  刑事第四庭   審判長法  官  蕭權閔
                                     法  官  李嘉興
                                     法  官  吳進寶
以上正本證明與原本無異。
不得再抗告。
中    華    民    國    98    年     5     月    8    日
                                    書記官   林佳蓉


司法院資訊處製作；財團法人民間司法改革基金會備份。
